臺灣高雄地方法院刑事判決
111年度審交訴字第14號
公  訴  人  臺灣高雄地方檢察署檢察官
被      告  藍竣國



上列被告因公共危險等案件，經檢察官提起公訴（110年度偵字
第14248號），被告於準備程序中就被訴事實為有罪陳述，本院
合議庭裁定由受命法官行簡式審判程序，判決如下：
    主  文
藍竣國犯過失傷害罪，處有期徒刑貳月，如易科罰金，以新臺幣
壹仟元折算壹日。又犯肇事致人傷害逃逸罪，處有期徒刑陸月，
如易科罰金，以新臺幣壹仟元折算壹日。應執行處有期徒刑柒月
，如易科罰金，以新臺幣壹仟元折算壹日。
    事  實
一、藍竣國於民國110年2月8日23時50分許，駕駛車牌號碼000-0
    000號自用小客車(懸掛VZ-9852號車牌)，沿高雄市鳳山區中
    崙二路由南往北方向行駛，駛至中崙二路與油管路口時，本
    應注意汽車行駛至交岔路口應遵守燈光號誌，圓形紅燈表示禁
    止通行，不得超越停止線或進入路口，而依當時天候晴，夜
    間有照明，柏油路面乾燥、無缺陷，視距良好、無障礙物，
    又無不能注意之情事，竟疏未注意及此，貿然闖越紅燈進入
    路口，適有陳鴻仁騎乘車牌號碼000-0000號普通重型機車，
    見油管路由西往東方向之交通號誌轉為綠燈，亦沿油管路由
    西往東方向行駛進入路口，兩車因而發生碰撞，陳鴻仁當場
    人車倒地，受有頭部外傷、右額頭、左臉頰、背部、左手肘
    、左手背、右手肘、左膝及右膝擦傷等傷害。詎藍竣國明知
    已駕車肇事致人受傷，竟未報警處理，亦未停留現場協助救治
    傷患或配合調查，基於肇事逃逸之犯意，逕行駕車離開現場。嗣
    員警據報到場處理後，始循線查悉上情。
二、案經陳鴻仁告訴暨高雄市政府警察局鳳山分局報告臺灣高雄
    地方檢察署檢察官偵查起訴。
    理  由
一、程序方面：
    本件被告藍竣國所犯均為死刑、無期徒刑、最輕本刑為3年
    以上有期徒刑以外之罪，其於準備程序中就被訴事實為有罪
    之陳述，經受命法官告知簡式審判程序之旨，並聽取檢察官
    、被告之意見後，本院合議庭裁定由受命法官行簡式審判程
    序。又本件之證據調查，依刑事訴訟法第273條之2規定，不
    受同法第159條第1項、第161條之2、第161條之3、第163 條
    之1及第164條至第170條規定之限制，均合先敘明。
二、認定犯罪事實所憑之證據及理由：
    上開犯罪事實，業據被告於本院審理時坦承不諱（見本院卷
    第35、51、53頁），核與證人即告訴人陳鴻仁於警詢之證述
    相符，並有高雄市政府警察局苓雅分局道路交通事故現場圖
    、道路交通事故調查報告表（一）、（二）-1、道路交通事
    故談話紀錄表、車輛詳細資料報表、大東醫院診斷證明書、
    監視錄影畫面翻拍照片及現場照片在卷可佐，足認被告之自
    白與事實相符，並有證據補強，洵堪採為論罪科刑之依據。
    從而，本件事證明確，被告上述犯行，洵堪認定，應依法論
    科。
三、論罪科刑：
（一）新舊法比較：
      被告行為後，刑法第185條之4於110年5月28日經總統公布
      修正施行，並自同年5月30日起生效。修正前刑法第185 
      條之4原規定：「駕駛動力交通工具肇事，致人死傷而逃
      逸者，處1年以上7年以下有期徒刑」，修正後則規定：「
      （第一項）駕駛動力交通工具發生交通事故，致人傷害而
      逃逸者，處6月以上5年以下有期徒刑；致人於死或重傷而
      逃逸者，處1年以上7年以下有期徒刑。（第二項）犯前項
      之罪，駕駛人於發生交通事故致人死傷係無過失者，減輕
      或免除其刑」。經比較新舊法，新法依被害人所受傷勢之
      輕重，科以不同法定刑度，其中致人傷害而逃逸之法定刑
      ，由修正前之「處1年以上7年以下有期徒刑」，修正為「
      處6月以上5年以下有期徒刑」刑度，經比較新舊法，修正
      後之規定較有利於被告，是依刑法第2條第1項之規定，應
      適用修正後之刑法第185條之4第1項前段之規定論處。
（二）罪名：
　　　是核被告所為，係犯刑法第284條前段之過失傷害罪及同
      法第185條之4第1項前段之肇事致人傷害逃逸罪。被告所
      犯上開2罪間，犯意各別，行為互殊，應予分論併罰。
（三）累犯裁量不加重本刑之論述：
　　　被告前因施用毒品案件，經臺灣屏東地方法院（下稱屏東
      地院）以105年度審訴字第286號判決判處有期徒刑7月、4
      月確定（下稱第一案）；又因施用毒品案件，經屏東地院
      以105 年度審訴字第365 號判決處有期徒刑7月、4月確定
      （下稱第二案），第一、二案嗣經屏東地院以105年度聲
      字第1288號裁定應執行有期徒刑1年6月確定，並與另案殘
      行接續執行，於108年3月20日縮短刑期假釋出監並付保護
      管束，於108年4月2日保護管束期滿假釋未經撤銷視為執
      行完畢，有臺灣高等法院被告前案紀錄表在卷可佐，是其
      於徒刑執行完畢後5 內，故意再犯本件有期徒刑以上之「
      肇事逃逸罪」，本應依刑法第47條第1項規定加重其刑，
      惟依司法院大法官釋字第775號解釋意旨，不分情節，一
      律加重累犯之最低本刑，有違憲法罪刑相當原則，於法律
      修正前，為避免上述罪刑不相當之情形，法院就該個案應
      依上開解釋意旨裁量是否加重最低本刑。本院審酌本件構
      成累犯之前案與本案「肇事逃逸罪」犯行罪質互異，難認
      有特別惡性或刑罰反應力薄弱之情，故不加重其刑。
（四）刑罰裁量：
　　　爰以行為人之責任為基礎，審酌被告駕駛車輛上路，理應
      遵守交通規則，竟因一時疏失，肇致本件交通事故，致告
      訴人受傷，精神及身體因而受有痛苦，又於肇事致人受傷
      後逕自駛離現場，所為實有不該；惟念被告犯後坦承犯行
      ，態度尚佳，兼衡被告之素行、本件犯罪之手段、情節、
      告訴人所受傷勢之所生危害、被告之智識程度、家庭生活
      、經濟狀況等一切具體情狀（涉被告個人隱私，均詳卷）
      ，分別量處如主文所示之刑，並均諭知易科罰金之折算標
      準，併定其應執行刑及諭知易科罰金之折算標準。
　據上論斷，應依刑事訴訟法第273條之1第1項、第284條之1、
  第299條第1項前段，刑法第2條第1項但書、第284條前段、第1
  85條之4第1項前段、第41條第1項前段、第51條第5款，刑法施
  行法第1條之1，判決如主文。
本案經檢察官李怡增提起公訴，檢察官范文欽到庭執行職務。
中　　華　　民　　國　　111 　年　　3 　　月　　29　　日
                  刑事第五庭  法  官    黃政忠
以上正本證明與原本無異。
如不服本判決應於收受送達後20日內向本院提出上訴書狀，並應
敘述具體理由；如未敘述上訴理由者，應於上訴期間屆滿後20日
內向本院補提理由書（均須按他造當事人之人數附繕本）「切勿
逕送上級法院」。
「因疫情而遲誤不變期間，得向法院聲請回復原狀」。
中　　華　　民　　國　　111 　年　　3 　　月　　30　　日
                              書記官    儲鳴霄
附錄本判決論罪科刑法條：
中華民國刑法第185條之4第1項
駕駛動力交通工具發生交通事故，致人傷害而逃逸者，處6月以
上5年以下有期徒刑；致人於死或重傷而逃逸者，處1年以上7年
以下有期徒刑。

中華民國刑法第284條
因過失傷害人者，處1年以下有期徒刑、拘役或10萬元以下罰金
；致重傷者，處3年以下有期徒刑、拘役或30萬元以下罰金。